臺灣高等法院臺南分院刑事裁定　　　　　100年度抗字第360號
抗　告　人
即　被　告　羅立凱
上列抗告人因聲請具保停止羈押案件，不服臺灣雲林地方法院中
華民國１００年１０月３１日裁定（１００年度聲字第１１０７
號）提起抗告，本院裁定如下：
    主  文
抗告駁回。
    理  由
一、本件抗告意旨略以：
  (一)抗告人即被告羅立凱所涉及詐欺案件所知坦言不諱，並將所
    知事實告知法院，絕無隱瞞，亦無誤導檢警辦案，以及維護
    該詐騙集團或成員共犯之事實。
  (二)抗告人即被告羅立凱對法院所提１００年６月１３日、２４
    日租賃車之事，一切經過並舉出證人告知法院：主因當天１
    ３日，抗告人與友人張凱睿、１７歲、住台中市豐原區家樂
    福後面公寓，還有友人黃韋成、１７歲、住台中市豐原區向
    陽天地公寓，該二位友人陪同抗告人一整天參加友人公祭、
    出殯之事，並由張凱睿陪同一起還該租賃車。而２４日是因
    友人謝立傑、２１歲、住台中市潭子區，他自用小客車送廠
    維修，抗告人才租賃小客車一同去找謝立傑友人，住台中市
    新社區，而友人謝立傑還一同還租賃車，６月１３日、２４
    日租賃小客車之用，與詐騙集團租賃車真正純屬巧合。請鈞
    院明察，並非提供詐騙集團成員使用，抗告人並無鈞長所懷
    疑，也無勾串共犯、或證人之虞等語
二、經查：原裁定意旨略以：
  (一)本件聲請具保停止羈押意旨係以：聲請人即被告羅立凱因涉
    嫌詐欺案件，前經原審諭知羈押處分，固非無見。惟被告已
    坦承犯行，和盤托出，並無砌詞狡卸之情形，且被告與其他
    詐騙集團成員間，除民國１００年８月３１日、同年９月５
    日這２次曾共同向被害人曾一郎、林株玉取款外，並無深交
    或特殊情誼，況本案於同年９月５日經警查獲，其他同行之
    詐騙成員「小胖」、「阿昌」均逃逸無蹤，被告遭逮捕的消
    息曝光後，其他詐騙集團成員自是不敢再與被告聯絡，被告
    並無勾串共犯或證人之虞。依上所述，本案應無繼繼羈押被
    告必要，爰依法聲請停止羈押，請准予被告交保候傳等語。
  (二)本件被告因詐欺案件經檢察官提起公訴，原審於１００年１
    ０月１８日訊問被告後，認其涉犯刑法第一百五十八條第一
    項僭行公務員職權罪、同法第二百十六條、第二百十一條行
    使偽造公文書罪、同法第三百三十九條第一項詐欺取財罪、
    同條第三項、第一項詐欺取財未遂罪，犯罪嫌疑重大，且於
    偵查期間對於共犯綽號「黑仔」、「小胖」、「阿昌」等人
    的個人資料及行動電話號碼並未詳實提供，足認其有影響偵
    查及審判之可能，另佐以其他共犯均未到案，被告有串供的
    可能性，又參酌詐騙金額高達新臺幣（下同）２百萬，且係
    利用公家機關之名義行駛詐騙，危害社會治安甚鉅，無法以
    交保代替羈押，有羈押之必要，於１００年１０月１８日諭
    知羈押並禁止接見通信在案。
  (三)被告以前詞準請具保停止羈押，惟查，被告參與詐騙集團，
    擔任取款人之角色，負責持偽造之公家機關之公文書取信被
    害人，並向被害人收取現款，詐得金額高達３４３萬元，為
    檢察官起訴之犯罪事實，被告對此被訴事實，已於原審訊問
    時坦承不諱，核與被害人曾一郎、林株玉警詢及偵查中指訴
    情節相符，並有搜索扣押筆錄、扣押物品目錄表、臺北地檢
    署監管科公文書、合作金庫銀行虎尾分行、元大銀行虎尾分
    行、日盛國際商業銀行虎尾分行、第一銀行虎尾分行、麥寮
    郵局之存摺封面及內頁存提領紀錄影本各１紙、現場照片４
    ０張附卷可憑。此外，復有臺北地檢署監管科收據３紙、手
    機１支扣案可資佐證，綜上可見被告涉犯刑法第一百五十
    八條第一項僭行公務員職權罪、同法第二百十六條、第二百
    十一條行使偽造公文書罪、同法第三百三十九條第一項詐欺
    取財罪、同條第三項、第一項詐欺取財未遂罪之嫌疑確屬重
    大。其次，本件詐騙集團之首腦及其他共犯目前行方不明，
    尚未到案，該詐騙集團難謂業已徹底瓦解，且被告經查獲當
    日所使用之車號５７２３－Ｆ９號自用小客車，分別於１０
    ０年６月１３日、２４日由被告以其名義租用，有該公司租
    賃汽車契約書２紙在卷足參，顯見被告於１００年６月間，
    即以其名義租用自用小客車供詐騙集團成員代步之用，是認
    被告自承加入詐騙集團僅1月等語，尚難信實。復依被告加
    入該詐騙集團之期間，以及擔任取款之任務等情綜合研判，
    堪信被告已得所屬詐騙集團成員之信任，且可合理推斷其與
    其他成員間有一定之交情。基此，被告對於其他共犯之身分
    或聯絡方式應知之甚詳，惟被告於偵查中及原審訊問時，對
    於共犯身分或聯絡電話等資訊均答稱「不知情」（見原審１
    ００年１０月１８日訊問筆錄），不能排除被告有誤導檢警
    辦案以及維護該詐騙集團成員之可能性，且有勾串共犯之虞
    ，是本案實有繼續羈押並禁止接見通信之必要。至被告犯後
    雖坦承犯行，表現悔意，態度非惡，惟此等犯罪後之態度應
    係法院審理其所犯詐欺案件量刑時所考量之因素，與法院認
    有羈押必要之事由無關，是被告聲請具保停止羈押，自難准
    許，應予駁回云云。
三、本院經核原裁定於法尚無不合，至抗告人所提抗告理由各節
    ，亦需經調查始能加以認定是否屬實，則在調查程序結束前
    ，抗告人確有勾串共犯、或證人之虞，從而本件抗告，並無
    理由，應予駁回。
四、據上論結，應依刑事訴訟法第四百十二條，裁定如主文。
中    華    民    國   100    年    11    月    16    日
                  刑事第一庭    審判長法  官  茆臺雲
                                      法  官  蔡長林
                                      法  官  陳義仲
以上正本證明與原本無異。
不得抗告。
                                      書記官  楊明靜
中    華    民    國   100    年    11    月    16    日